【裁判字號】    99,易,73
【裁判日期】    990326
【裁判案由】    傷害
【裁判全文】
臺灣基隆地方法院刑事判決                99年度易字第73號
公  訴  人  臺灣基隆地方法院檢察署檢察官
被      告  甲○○
上列被告因傷害案件，經檢察官提起公訴（99年度偵字第444 號
），被告於準備程序進行中，就被訴事實為有罪之陳述，經本院
合議庭裁定由受命法官獨任進行簡式審判程序，判決如下：
    主  文
甲○○傷害人之身體，處拘役拾日，如易科罰金，以新台幣壹
仟元折算壹日。
    犯罪事實
一、甲○○前於民國99年1 月3 日某時向丙○○之父親蔡專勝購
    買牛肉麵，因麵中牛肉塊疑似遭他人食用所餘，乃於翌日（
    1 月4 日）上午8 時許前去質問蔡專勝，經蔡專勝解釋後離
    去。同日中午12時許，蔡專勝之子丙○○至臺北縣瑞芳鎮○
    ○街6 巷42號甲○○住所樓下，質問甲○○何以毆打其父蔡
    專勝乙事而生爭執，甲○○乃基於傷害之犯意，徒手毆打丙
    ○○，致其受有右側耳後撕裂傷1.5X0.5X0.5 公分、頸部抓
    傷6X5公分、後腰部擦傷2X3公分、右側肩部擦傷1X0.5 公分
    、左側腳背擦傷0.5X 0.5公分之傷害。
二、案經丙○○訴由臺北縣政府警察局瑞芳分局報告臺灣基隆地
    方法院檢察署檢察官偵查起訴。
    理  由
一、本件被告所犯者非為死刑、無期徒刑、最輕本刑為3 年以上
    有期徒刑之罪或高等法院管轄第一審案件，其於準備程序進
    行中，先就被訴事實為有罪之陳述，經告知其簡式審判程序
    之旨，並聽取公訴人及被告之意見後，本院依刑事訴訟法第
    273 條之1 第1 項之規定，裁定由受命法官獨任進行簡式審
    判程序，且依同法第273 條之2 規定，簡式審判程序之證據
    調查，不受第159 條第1 項、第161 條之2 、第161 條之3
    、第163 條之1 及第164 條至第170 條規定之限制，合先敘
    明。
二、前揭犯罪事實業據被告甲○○於本院準備程序及審理中坦承
    不諱，核與告訴人即證人丙○○於警詢、偵查及本院中所為
    之證述相符，共有財團法人臺灣區煤礦礦工福利委員會瑞芳
    醫院99年1 月4 日診斷證明書、告訴人丙○○受傷照片3 紙
    附於99年度偵字第444 號卷可稽，足認被告任意性自白與事
    實相符，本件事證明確，被告犯行洵堪認定。
三、核被告甲○○所為，係犯刑法第277條第1項傷害罪。爰審酌
    被告因細故即動手毆打告訴人丙○○，致告訴人受有右側耳
    後撕裂傷1.5X0.5X0.5公分、頸部抓傷6X5公分、後腰部擦傷
    2X3公分、右側肩部擦傷1X0.5公分、左側腳背擦傷0.5X 0.5
    公分之損害，暨衡及其犯後坦承犯行，並無前科，事後尚未
    與告訴人和解並賠償所受損害等一切情狀，量處如主文所示
    之刑，並諭知易科罰金之折算標準。
據上論斷，應依刑事訴訟法第273 條之1 第1 項、第299 條第1
項前段，刑法第277 條第1 項、第41條第1 項，刑法施行法第1
條之1 ，判決如主文。
本案經檢察官乙○○到庭執行職務。
中    華    民    國    99    年    3     月    26    日
                  刑事第四庭法    官  周霙蘭
以上正本證明與原本無異。
如不服本判決應於收受送達後10日內向本院提出上訴書狀，並應
敘述具體理由；其未敘述上訴理由者，應於上訴期間屆滿後20日
內向本院補提理由書(均須按他造當事人之人數附繕本)「切勿逕
送上級法院」。
中    華    民    國    99    年    3     月    26    日
                            書 記 官  莊智凱
附錄論罪法條：
中華民國刑法第277條
（普通傷害罪）
傷害人之身體或健康者，處 3 年以下有期徒刑、拘役或 1 千元
以下罰金。
犯前項之罪因而致人於死者，處無期徒刑或 7 年以上有期徒刑
；致重傷者，處 3 年以上 10 年以下有期徒刑。

司法院資訊處製作；財團法人民間司法改革基金會備份。
